臺灣新北地方法院刑事判決
110年度訴字第1412號
公  訴  人  臺灣新北地方檢察署檢察官
被      告  戴士益




指定辯護人  本院公設辯護人姚孟岑  
上列被告因違反毒品危害防制條例案件，經檢察官提起公訴（11
0年度偵字第26045號），本院判決如下：
    主  文
乙○○共同犯販賣第三級毒品而混合二種以上之毒品未遂罪，處有
期徒刑貳年貳月。
扣案如附表所示之物，均沒收之。
    事  實
一、乙○○知悉4-甲基甲基卡西酮（Mephedrone）及硝西泮（耐妥
    眠）（Nitrazepam） 係毒品危害防制條例第2條第2項第3款
    及第4款規定列管之第三、四級毒品，依法不得販賣、持有
    ，竟與真實姓名年籍不詳、通訊軟體WECHAT（下稱微信）暱
    稱「富坤達」之人共同意圖營利，基於販賣第三級毒品混合
    二種以上毒品之犯意聯絡，先由「富坤達」於民國110年5月
    29日18時23分許，傳送「晚上好今晚想來點…防疫期間取餐
    時請戴好口罩，保護他人也保護自己」等訊息，向警員所申
    設之微信暱稱「K」帳號兜售含有第三、四級毒品成分之毒
    品咖啡包以牟利，警員即假冒買家佯稱欲購買毒品咖啡包，
    與「富坤達」約定以每包新臺幣（下同）400元之價格，販
    賣毒品咖啡包10包，隨即約妥在新北市○○區○○路000號前進行
    交易。復由「富坤達」指示乙○○前往新北市永和區耕莘醫院
    附近，並交付毒品咖啡包10包與乙○○後，再由乙○○駕駛車牌
    號碼000-0000號自用小客車抵達交易地點，嗣於同年7月2日
    21時20分許，在上址地點，將前開含有第三級毒品4-甲基甲
    基卡西酮及第四級毒品硝西泮成分之毒品咖啡包10包，交付
    予佯裝買家之員警，遭員警當場逮捕，因而未販賣上開毒品
    咖啡包得逞，並扣得如附表所示之毒品咖啡包10包（總毛重
    70.78公克）及手機1支等物，始查知上情。
二、案經新北市政府警察局新莊分局報告臺灣新北地方檢察署檢
    察官偵查起訴。
    理  由
壹、程序部分：
    按被告以外之人於審判外之陳述，雖不符刑事訴訟法第159
    條之1至同條之4之規定，而經當事人於審判程序同意作為證
    據，法院審酌該言詞陳述或書面陳述作成時之情況，認為適
    當者，亦得為證據；當事人、代理人或辯護人於法院調查證
    據時，知有同法第159條第1項不得為證據之情形，而未於言
    詞辯論終結前聲明異議者，視為有前項之同意，刑事訴訟法
    第159條之5定有明文。查本判決以下所引用各項證據資料中
    屬於被告乙○○以外之人於審判外陳述之傳聞證據部分，被告
    、辯護人及檢察官於本院審理中均同意有證據能力（見本院
    卷第144頁），且被告、辯護人及檢察官於調查證據時，已
    知其內容及性質，皆未於言詞辯論終結前聲明異議，本院審
    酌上開證據取得過程並無瑕疵，與本案待證事實間復具有相
    當關聯性，亦無證明力明顯過低之情，認為以之作為本案證
    據核屬適當，依前揭規定，應有證據能力；又以下所引用各
    項非供述證據，經查並無違反法定程序取得之情，依刑事訴
    訟法第158條之4規定反面解釋，亦應有證據能力。
貳、實體方面：
一、認定事實所憑之證據及理由：　　
  ㈠前揭犯罪事實，業據被告於警詢、偵查、本院準備程序及審
    理時均坦承不諱（見偵卷第21至28頁頁、第73至75頁，本院
    卷第142至143頁、第196頁），並有新北市政府警察局新莊
    分局光華派出所警員李子浩於110年7月2日出具職務報告、
    新北市政府警察局新莊分局之搜索扣押筆錄、扣押物品目錄
    表、光華派出所網路巡查對話譯文一覽表、警員與「富坤達
    」之微信對話紀錄翻拍照片及查獲現場照片在卷可參（見偵
    卷第29頁、第33至39頁、第47至50頁、第53頁、第55至57頁
    ）。此外，扣得如附表編號1所示之物，經鑑定含有第三級
    毒品4-甲基甲基卡西酮、第四級毒品硝西泮之成分（詳如附
    表編號1備註欄），有臺灣尖端先進生技醫藥股份有限公司1
    10年9月16日毒品證物鑑定分析報告在卷可佐（見偵卷第101
    頁），是前揭證據均足以作為被告自白之補強，足認被告上
    開任意性自白與事實相符，堪信屬實。
　㈡按我國查緝販賣毒品，一向執法甚嚴，對於販賣毒品者尤科
    以重度刑責，又販賣毒品既係違法行為，當非可公然為之，
    亦無公定價格，且容易分裝並增減份量，而每次買賣之價量
    ，可能隨時依雙方關係深淺、資力、需求量及對行情之認知
    、來源是否充裕、購買者被查獲時供述購買對象之可能風險
    之評估等情形，而異其標準，非可一概而論；販賣之利得，
    除被告坦承犯行或價量俱臻明確外，委難察得實情，販賣之
    人從價差或量差中牟利之方式雖異，其意圖營利之販賣行為
    則同一。兼以毒品通常量微價高，販賣者確有暴利可圖，茍
    非意圖販賣營利，一般人焉有可能甘冒重度刑責而販賣毒品
    。又販賣毒品者，其主觀上須有營利之意圖，且客觀上有販
    賣之行為，即足構成，至於實際上是否已經獲利，則非所問
    （最高法院104年度台上字第407號判決意旨參照）。查本案
    員警係以約定價購之方式取得毒品，並非無償取得，又被告
    與佯為買家之員警並不認識，亦無特殊情誼，當無賠本求售
    或原價出售之可能，且被告於本院準備程序中亦供稱：我聽
    「富坤達」指示交付毒品咖啡包，「富坤達」說之後會給我
    好處，好處不一定，可能是請我吃或給錢等語（見本院卷第
    143頁），是認被告於上開之時、地，有償交付第三級、第
    四級毒品咖啡包與員警之際，主觀上有與該「富坤達」之人
    共同營利之販賣意圖甚明。
  ㈢綜上所述，本案事證明確，被告上開販賣第三級毒品混合二
    種以上之毒品未遂犯行堪以認定，應予依法論科。
二、論罪科刑：
  ㈠論罪部分：
  1.按109年7月15日修正施行之毒品危害防制條例增定第9條第3
     項，謂：「犯前5條之罪（按即毒品危害防制條例第4條至
    第8 條）而混合2 種以上之毒品者，適用其中最高級別毒品
    之法定刑，並加重其刑至二分之一。」。該條項所稱之「混
    合」，係指將2種以上之毒品摻雜調合，無從區分而言（如
    置於同一包裝）。考其立法目的，係因目前毒品查緝實務，
    施用混合毒品之型態日益繁多，且因混合毒品之成分複雜，
    施用後所造成之危險性及致死率均高於施用單一種類者，為
    加強遏止混合毒品之擴散，爰增定犯毒品危害防制條例第4 
    條至第8條之罪，而有混合2 種以上毒品之情形者，加重其
    刑至二分之一。此規定係就犯罪類型變更之個別犯罪行為予
    以加重，當屬刑法分則加重之性質而成為另一獨立之罪。經
    查，被告所販賣之毒品咖啡包，經送鑑定結果確含有第三級
    毒品4-甲基甲基卡西酮、第四級毒品硝西泮，此有前揭臺灣
    尖端先進生技醫藥股份有限公司鑑定書附卷可參，均係一包
    裝內摻雜調合有2種以上之毒品，自屬該條項所稱之混合2種
    以上之毒品，且被告為本案販賣毒品犯行時，毒品危害防制
    條例第9條第3項規定業已生效施行，自有該規定之適用。
  2.次按刑事偵查技術上所謂之「釣魚」，係指對於原已犯罪或
    具有犯罪故意之人，以設計引誘之方式，迎合其要求，使其
    暴露犯罪事證，再加以逮捕或偵辦者而言。此乃純屬偵查犯
    罪技巧之範疇，並未違反憲法對於基本人權之保障，且於公
    共利益之維護有其必要性。警方為求破案，授意執勤員警佯
    裝購毒而與毒販聯繫，經毒販允諾，依約攜帶毒品交付予佯
    裝購毒之人，旋為埋伏警員當場查獲者，於此誘捕偵查案件
    ，販毒者雖有販毒之故意，且依約攜帶毒品前往交付，並已
    著手實施販毒之行為，然因係受警員引誘偽稱欲購買毒品，
    警員原無買受毒品之意思，其虛與買賣毒品，意在辦案，以
    求人贓俱獲，伺機逮捕，實際上不能真正完成買賣毒品之行
    為，而應僅論以販賣毒品未遂罪（最高法院93年度台上字第
    1159號判決、最高法院85年度第4次刑庭會議決議意旨參照
    ）。本案乃員警依販毒廣告而佯裝購毒者與「富坤達」聯繫
    後，由「富坤達」指示被告依約持混合第三級毒品、第四級
    毒品咖啡包到場，販賣並交付與佯裝為成買家之員警，並已
    向該警員交付前揭毒品咖啡包，顯已著手實行販賣毒犯行為
    ，惟因員警係為實施誘捕偵查而佯為買家，以求人贓俱獲，
    無實際買受真意，事實上不能真正完成買賣，被告就該次販
    賣毒品行為，僅能論以未遂。
　3.核被告所為，係犯毒品危害防制條例第9條第3項、第4 條第
    6項、第3項之販賣第三級毒品而混合二種以上之毒品未遂罪
    。被告意圖販賣而持有毒品之低度行為，應為販賣毒品之高
    度行為所吸收，不另論罪。
　4.被告與微信暱稱「富坤達」之人間就上述犯行，有犯意聯絡
    及行為分擔，應依刑法第28條規定，論以共同正犯。
  ㈡刑之加重、減輕部分：
  1.被告因販賣第三級毒品而混合二種以上之毒品，應依毒品 
    危害防制條例第9條第3項規定，適用販賣第三級毒品之法定
    刑，並加重其刑至二分之一。
　2.被告雖已著手為販賣第三級毒品而混合二種以上之毒品之犯
    罪行為之實行，惟因員警欠缺購買真意，自始即屬販賣行為
    不能完成，為未遂犯，爰依刑法第25條第2項之規定，按既
    遂犯之刑度減輕其刑，並依法先加後減之。
　3.按毒品危害防制條例第17條第2項規定：「犯第4 條至第8條
    之罪於偵查及歷次審判中均自白者，減輕其刑。」被告就本
    案販賣毒品犯行，於警詢、偵訊及本院審理中均自白不諱，
    已如前述，爰依毒品危害防制條第17條第2項規定減輕其刑
    ，並依法先加後遞減之。
　4.至被告雖於為警查獲時，曾供出其毒品來源是綽號「小豬」
    即微信暱稱「富坤達」之人，但無法供出該人之年籍資料，
    亦無法提供交付毒品正確時間、地點供員警前往調閱監視器
    影像畫面確認身分，故未能查獲毒品上手等情，有新北市政
    府警察局新莊分局光華派出所警員吳宗信於111年4月13日出
    具員警之職務報告在卷可參（見本院卷第91至93頁），是不
    符合毒品危害防制條例第17條第1項之供出毒品來源因而查
    獲其他正犯或共犯之減免刑期規定，自無該規定之適用，併
    此敘明。
  ㈢量刑：
　　爰以行為人之責任為基礎，審酌被告前於本案犯行前之109
    年間，因共同販賣第三級毒品案件，經臺灣士林地方法院以
    110年度訴字第304號判決處有期徒刑2年，經上訴駁回確定
    （於本案並不構成累犯），有臺灣高等法院被告前案紀錄表
    在卷可參（見本院卷第203至207頁），其明知毒品對個人健
    康及社會秩序戕害甚鉅，法律明文禁止販賣，竟仍無視國家
    法令，於前案販賣第三級毒品遭查獲，仍執意再犯本案，破
    壞社會治安，所為誠屬不該，所幸本案經員警於執行網路巡
    邏時所發覺而查獲，而未生販賣毒品與他人之結果，另考量
    被告於犯罪後始終坦承販賣毒品犯行，態度良好，兼衡酌其
    自陳高職肄業、小康之智識程度、家庭狀況（見偵卷第21頁
    新莊分局調查筆錄之受訊問人欄位）暨其犯罪動機、目的、
    手段、持有以及販賣毒品之數量非鉅等一切情狀，量處如主
    文第一項所示之刑，以示懲儆。
三、沒收
  ㈠按毒品危害防制條例第18條第1項後段規定查獲之第三、四
    級毒品，無正當理由而擅自持有者，沒入銷燬之。此應沒入
    銷燬之毒品，專指查獲施用或持有（未成罪）之第三、四級
    毒品而言；倘屬同條例相關法條明文規定處罰之犯罪行為，
    即非該條項應依行政程序沒入銷燬之範圍。再同條例對於查
    獲之製造、運輸、販賣、意圖販賣而持有、以非法方法使人
    施用、引誘他人施用及轉讓第三、四級毒品之沒收，並無特
    別規定，如其行為已構成犯罪，則該毒品即屬不受法律保護
    之違禁物，應回歸刑法之適用，依刑法第38條第1項第1款之
    規定沒收之，始為適法（最高法院98年度台上字第2889號、
    96年度台上字第728 號、99年度台上字第2733號刑事判決要
    旨參照）。查扣案之如附表編號1所示之毒品咖啡包10包，
    因含有第三級毒品4-甲基甲基卡西酮、第四級毒品硝西泮成
    分，為被告共同販賣未遂之第三、四級毒品，屬違禁物，而
    盛裝上開毒品之包裝袋，因包覆毒品，其上顯留有該毒品之
    殘渣，無論依何種方式均難與之析離，應整體視為查獲之第
    三、四級毒品，亦屬違禁物，爰均依刑法第38條第1項之規
    定宣告沒收；至鑑定用罄部分，因已滅失，爰不為沒收之諭
    知。
　㈡又按犯毒品危害防制條例第4條至第9條、第12條、第13條或
    第14條第1項、第2項之罪者，其供犯罪所用之物，不問屬於
    犯罪行為人與否，均沒收之，毒品危害防制條例第19條第1
    項定有明文。經查，被告之扣案如附表編號2所示手機，是
    被告作為聯繫共同販毒對象「小豬」（即微信暱稱「富坤達
    」）之用，為本案犯行所用之物等情，業據被告於本院準備
    程序中陳明在卷（本院卷第146頁），是本案扣案如附表編
    號2所示手機，為供本案犯罪所用之物，不問屬於犯罪行為
    人與否，應諭知沒收。
據上論斷，應依刑事訴訟法第299條第1項前段，判決如主文。
本案經檢察官甲○○提起公訴，檢察官王凌亞、張啟聰到庭執行職
務。
中　　華　　民　　國　　111 　年　　12　　月　　7 　　日
                刑事第八庭 審判長法  官   楊仲農

                                 法　官　 謝茵絜
  
                                 法  官   黃秀敏
上列正本證明與原本無異。　　　　　　　　　　　　　　　 
如不服本判決，應於判決送達後 20 日內敘明上訴理由，向本院
提出上訴狀 (應附繕本)，上訴於臺灣高等法院。其未敘述上訴
理由者，應於上訴期間屆滿後 20 日內向本院補提理由書「切勿
逕送上級法院」。
                               　書記官   林有象　　
中　　華　　民　　國　　111 　年　　12　　月　　7 　　日

附錄論罪科刑法條：
毒品危害防制條例第4條
製造、運輸、販賣第一級毒品者，處死刑或無期徒刑；處無期徒
刑者，得併科新臺幣 3 千萬元以下罰金。
製造、運輸、販賣第二級毒品者，處無期徒刑或 10 年以上有期
徒刑，得併科新臺幣 1 千 5 百萬元以下罰金。
製造、運輸、販賣第三級毒品者，處 7 年以上有期徒刑，得併
科新臺幣 1 千萬元以下罰金。
製造、運輸、販賣第四級毒品者，處 5 年以上 12 年以下有期
徒刑，得併科新臺幣 5 百萬元以下罰金。
製造、運輸、販賣專供製造或施用毒品之器具者，處 1 年以上
7 年以下有期徒刑，得併科新臺幣 1 百 50 萬元以下罰金。
前五項之未遂犯罰之。
毒品危害防制條例第9條
成年人對未成年人販賣毒品或犯前三條之罪者，依各該條項規定
加重其刑至二分之一。
明知為懷胎婦女而對之販賣毒品或犯前三條之罪者，亦同。
犯前五條之罪而混合二種以上之毒品者，適用其中最高級別毒品
之法定刑，並加重其刑至二分之一。

附表     
編號 名稱 數量 備註 1 第三級毒品4-甲基甲基卡西酮(Mephedrone)、第四級毒品硝西泮（耐妥眠，Nitrazepam) 10包(驗前總毛重70.78公克） 臺灣尖端先進生技醫藥股份有限公司110年9月16日毒品證物鑑定分析報告鑑驗結果（見偵卷第101頁）： 檢體外觀：666金字白底混合包（内含黃色粉末）10包，總毛重：70.78公克 鑑定結果（隨機取1件進行分析）： ①淨重6.284公克，使用量0.222公克，剩餘量6.062公克 ②檢驗結果含4-甲基甲基卡西酮(Mephedrone)之純質淨重0.49公克；硝西泮（耐妥眠，Nitrazepam)之純質淨重量微無法計算 此案總收件數共10包，依委驗機關囑託遂行抽樣分析並依其鑑定結果推估其總毛重70.78公克之4-甲基甲基卡西酮(Mephedrone)純質淨重為4.843公克 2 智慧型手機廠牌:APPLE，型號IPHONE 12 1支（含門號0000000000號SIM卡1張） IMEI碼：000000000000